【裁判字號】    95,基秩聲,1
【裁判日期】    950731
【裁判案由】    聲明異議
【裁判全文】
臺灣基隆地方法院基隆簡易庭裁定       95年度基秩聲字第1號
原處分機關  基隆市警察局
異  議  人
即受處分人  甲○○
上異議人因違反社會秩序維護法案件，不服原處分機關民國95年
7月21日基警刑大二字第0950069840號處分，聲明異議，本院裁
定如下：
    主  文
異議駁回。
    理  由
一、異議意旨以：好樂迪KTV於大廳設有宣導法令之標誌，告知
    消費者法令之規定，每日於22點以後，門口均有人員要求顧
    客出示證件，並注意未滿18歲之人入內消費之時間，於近晚
    間12點時，異議人亦會要求服務人員再次檢查包廂，查驗顧
    客證件，勸導未滿18歲之消費者離場，查方姓少年係規避門
    口服務人員檢查，自行進入包廂，其非「縱容」該少年，其
    無明知且故意之行為，不構成「縱容」。再社會秩序維護法
    第77條既規定「聚集」顯然必須有2以上少年或兒童於深夜
    中集結公共遊樂場所，本案僅有1位方姓少年在場，與法條
    要件相間，因而提出本件異議云云。
二、經查：(一)、按公共遊樂場所之負責人或管理人，縱容兒童、
    少年於深夜聚集其內，而不即時報告警察機關者，處新台幣
    一萬五千元以下之罰鍰；其情節重大或再次違反者，處或併
    處停止營業或勒令歇業，社會秩序維護法第七十七條定有明
    文，又所謂「縱容兒童、少年於深夜聚集其內，而不即時報
    告警察機關者」，係指消極不阻止兒童或少年在公共場所內
    聚集，且不即時報告警察機關而言，旨在避免兒童或少年於
    深夜時分仍在外逗留，以維護兒童或少年之安全，故條文所
    指之聚集非屬動態之行為，不得將之解釋為須兒童或少年自
    行呼朋引伴集合達一定人數以上始合於聚集之意函，而應從
    保護兒童或少年之立場，將聚集解釋為係一種狀態描述，因
    此兒童或少年（不管人數多寡）於深夜時分在公共場所逗留
    即合於聚集之意義，以符法令保護兒童及少年之旨趣（臺灣
    桃園地方法院91年度秩抗字第17號確定裁定亦持此見解）。
    是異議人所辯社會秩序維護法第77條既規定「聚集」顯然必
    須有2以上少年或兒童於深夜中集結公共遊樂場所，因本案
    僅有1位方姓少年在場，異議人之行為與法條要件相間云云
    ，核無足採。(二)、本案之未滿18歲之方姓少女確於凌晨時分
    在好樂迪KTV基隆分公司內為警查獲，此一事實亦為異議人
    所承認，一如異議人所自稱好樂迪KTV係一合法經營之公司
    ，則方姓少女自係由好樂迪KTV基隆分公司之大門而非任何
    私設之偏門或小門進入，何有規避門口服務人員檢查，自行
    進入包廂之可言？再異議人既係該分公司襄理，又自承負責
    現場管理事務，自須依法令之規定於深夜時分自行或要求下
    屬徹底清查店內尚有何少年及兒童在聚集逗留於店內尚未離
    去，若經要求少年及兒童離去未果，自應報請警察機關採取
    強制手段以排除之，豈有至凌晨0時50分尚有方姓少女於707
    號包廂內為警查獲之理？若異議人上開辯詞有理，則社會秩
    序維護法第七十七條無非形同具文，綜此，異議人矢口辯稱
    其無主觀之故意，至為本院不能認同，原處分毫無謬誤之可
    言。綜上，異議人徒執前詞，請求本院撤銷原處分云云，為
    無理由，應予駁回。
據上論斷，應依社會秩序維護法第五十七條第二項前段、第七十
七條前段，裁定如主文。
中    華    民    國    95    年    7     月    31    日
                  基隆簡易庭法    官  曾雨明
以上正本證明與原本無異。
本件不得抗告。
中    華    民    國    95    年    8     月    4     日
                            書 記 官  王靜敏


司法院資訊處製作；財團法人民間司法改革基金會備份。
